【裁判字號】    90,交訴,10
【裁判日期】    900427
【裁判案由】    過失致死
【裁判全文】
臺灣屏東地方法院刑事判決                            九十年度交訴字第一號
    公  訴  人  臺灣屏東地方法院檢察署檢察官
    被      告  甲○○
右被告因過失致死案件，經檢察官提起公訴（八十九年度偵字第六八二八號），本院
判決如左：
     主  文
甲○○無罪。
     理  由
一、公訴意旨略以：甲○○於民國八十九年六月一日十九時四十分許，駕駛車號ＸＬ
    －９１３０號小貨車，沿屏東縣高樹鄉○○路由高樹往南華大橋方向行駛，途經
    高樹鄉○○路十一號前，本應注意汽車行駛時，駕駛人應注意車前狀況，隨時採
    取必要之安全措施，又於雙向二車道行駛時，應在遵行車道內行駛，會車相互間
    不得少於半公尺，而依當時情形又無不能注意之情事，竟疏未注意，適有呂彥輝
    騎乘車號ＯＷＥ－２７９號機車，沿高樹鄉○○路對向行駛至該處路段，同未注
    意與對向來車保持安全距離，致甲○○所駕駛之小貨車閃剎不及，而與呂彥輝騎
    乘之機車發生對撞，呂彥輝因之人車倒地，送醫急救後，仍因頭部外傷、腦部挫
    傷等傷害，不治死亡，因認甲○○涉有過失致人於死罪嫌。
二、公訴人認被告涉有上開罪嫌，係以被告坦承於右揭時地，駕駛小貨車與被害人騎
    乘之機車相撞，及卷附之道路交通事故調查報告表、現場照片、勘驗筆錄、相驗
    屍體證明書、驗斷書、臺灣省高屏澎區車輛行車事故鑑定委員會鑑驗結果等資為
    論據。訊據被告則堅詞否認有何過失，辯稱：我並非沒有保持安全距離，我有遵
    守規定在自己車道內行駛，我看到被害人時是在雙方會車時，他那時還在自己車
    道內，忽然間就闖進我車道，而且他車速很快，又沒戴安全帽，我發現他跑到我
    前面時，已經來不及煞車了等語。
三、按犯罪事實，應依證據認定之，無證據不得推定其犯罪事實。不能證明被告犯罪
    者，應諭知無罪之判決。刑事訴訟法第一百五十四條、第三百零一條第一項明文
    規定。又汽車駕駛人依規定遵守交通規則行車時，得信賴其他汽車駕駛人亦能注
    意遵守交通規則，故關於他人違規行為所導致之危險，僅就可預見，且有充足時
    間可採取適當之措施以避免結果之發生時，負其責任，對於他人突發不可知之違
    規行為並無防止義務。又刑法上過失犯，以行為人對於犯罪結果之發生按其情節
    應注意，並能注意，而不注意者，始克相當；若事出突然，依當時情形，不能注
    意時，縱有結果發生，仍不得令負過失責任，最高法院八十七年台非字第三三七
    號判決可資參照。經查：道路交通安全規則第一百條第五款固規定：汽車交會時
    ，相互之間隔不得少於半公尺，惟依卷附道路交通事故調查報告表及現場照片所
    示，肇事路段兩側之慢車道均在施工中，路面崎嶇不平，且依證人即到場處理之
    警員乙○○於本院中所證：當時肇事路段正在施工，被告所在方向之車道有舖設
    柏油之部分，大約僅能容一輛自小客車通過等語，是以被告所行駛方向之車道，
    右側慢車道部分既已因施工挖掘，導致路面凹凸難行，甚至快車道部分亦因此僅
    能容一輛自小客車通行之寬度，衡諸常情，顯無法期待被告駕車於與被害人交會
    時，亦能遵守保持相互間隔半公尺以上安全距離之規定。況且，本件被告案發當
    時係在其應遵行之車道內行駛，而依上開道路交通事故調查報告表所示，二車碰
    撞地點，亦在被告行駛方向之車道，顯係被害人跨越對向車道，而肇致二車互撞
    ，則縱被告於本案中未保持會車之安全距離，亦與車禍之發生無因果關係。末查
    ，就被害人跨越車道之行為，被告對此亦辯稱，當時被害人行經肇事路段時，突
    然越過分向線，闖入被告所在之車道，以致肇事等語，則被害人之違規侵入對向
    車道之行為，既無預警地突發在二車交會時，當無法苛責被告對此一違規行為，
    得予預見，並及早採取適當之安全措施，揆諸信賴保護原則，被害人雖因此一事
    故而喪生，惟依當時情形，被告既不能注意及此，自無法遽令其負過失責任。此
    外，復查無其他積極證足認被告有公訴意旨所指之犯行，不能證明被告犯罪，依
    法即應為無罪之諭知。
據上論斷，應依刑事訴訟法第三百零一條第一項，判決如主文。
本案經檢察官蕭仁杰到庭執行職務
中      華      民      國      九十      年      四    月    二十七    日
                                      臺灣屏東地方法院交通法庭
                                          法  官   包梅真
右正本證明與原本無異。
對於本判決如有不服應於收受送達後十日內向本院提出上訴書狀上訴於台灣高等法院
高雄分院並按他造當事人之人數附具繕本。
                                          書記官   蔡進吉
中    華    民    國     九十      年      四      月       三十      日


司法院資訊處製作；財團法人民間司法改革基金會備份。
